臺灣臺南地方法院刑事判決　　　　　　　　　　　　九十二年度訴字第一二九三號
　　公　訴　人　臺灣台南地方法院檢察署檢察官
　　被　　　告　甲○○○
右列被告因違反毒品危害防制條例案件，經檢察官提起公訴（九十二年度毒偵字第一
九六二號），被告就犯罪事實為有罪之陳述，經本院裁定進行簡式審判程序後，判決
如左：
    主      文
甲○○○施用第一級毒品，累犯，處有期徒刑拾壹月。扣案第一級毒品海洛因淨重零
點零公克沒收銷燬之；扣案毒品外包裝壹個（重零點公克）、注射針筒壹支均沒
收之。
    事      實
一、甲○○○前因施用毒品案件，經本院以八十八年度毒聲字第四五八號裁定令入戒
    治處所施以強制戒治，嗣經本院以八十八年度毒聲字第二四二二號停止戒治，所
    於戒治期間，付保護管束，並於八十九年二月二十二日交付保護管束期滿，由臺
    灣台南地方法院檢察署檢察官於民國八十九年九月一日以八十九年度戒毒偵字第
    五四三號不起訴處分確定。復因施用第一級毒品海洛因及第二級毒品安非他命案
    件，經送強制戒治，並由臺灣高雄地方法院檢察署檢察官提起公訴，嗣於九十一
    年三月十八日，經臺灣高雄地方法院以九十年度訴字第二五二一號分別判處有期
    徒刑八月及四月，應執行有期徒刑十一月確定，甫於九十二年七月二十八日縮刑
    期滿執行完畢，猶不知悔改，復基於施用第一級毒品海洛因之犯意，於九十二年
    十一月一日晚間八時許，在台南市○○○街二二八號前公園內吸食第一級毒品海
    洛因，為警於當日晚間九時許，在上址查獲，並扣得第一級毒品海洛因一小包（
    淨重零點零三公克、外包裝袋一只重零點三公克）及注射針筒一支。
二、案經台南市警察局第六分局報告臺灣台南地方法院檢察署偵查起訴。
    理      由
一、本件被告甲○○○所犯為死刑、無期徒刑或最輕本刑為三年以上有期徒刑以外之
    罪，其於準備程序中就被訴事實為有罪之陳述，經法官告知簡式審判程序之旨，
    並聽取公訴人之意見後，爰依刑事訴訟法第二百七十三條之一第一項規定，裁定
    由受命法官獨任進行簡式審判程序，合先敘明。
二、右揭犯罪事實，業據被告甲○○○於本院審理時坦承不諱，且被告於九十二年十
    一月二日凌晨零時四十五分經台南市警察局第六分局採尿（尿液檢體編號Ｆ—二
    三四號）後，經送台南市衛生局以免疫法、ＴＯＸＩ—ＬＡＢ分析法檢驗結果，
    呈嗎啡陽性反應，有台南市警察局第六分局偵訊筆錄一份及台南市衛生局九十二
    年十一月五日（）南市衛驗字第九二○八四一號號檢驗成績書一紙附卷可稽（
    見台南市警察局第六分局南市警六刑偵字第七七三號刑事偵查卷第一之二頁、臺
    灣台南地方法院檢察署九十二年度毒偵字第一九六二號偵查卷第二十頁）。另前
    揭尿液復經本院送行政院衛生署管制藥品管理局氣相層析質譜儀（ＧＣ／ＭＳ）
    法檢驗結果，確呈嗎啡及可待因成分，有該局九十三年一月十五日管檢字第○九
    三○○○○五四一號檢驗成績書一紙附於本院卷可稽。另被告於九十二年十一月
    一日晚間九時許，在台南市○○○街二二八號前公園內經警查獲時，自其身上扣
    得之毒品一包淨重零點零三公克，經送鑑定結果，含有第一級第六項毒品海洛因
    成分，確屬第一級毒品海洛因無訛，有法務部調查局九十二年十一月二十日調科
    壹字第二○○○○四五七九號鑑定通知書一紙附於本院卷可憑。按海洛因係由嗎
    啡經化學合成而製得，經注射進入人體後，因代謝而分解又生成嗎啡，因此施打
    海洛因後，由尿液檢驗結果仍為嗎啡反應。是以，被告自白施打海洛因，而採尿
    化驗之結果呈現嗎啡陽性反應，核屬科學上合理之現象，故綜合上開事證互核相
    符，被告施用第一級毒品之犯行至為明灼。此外，被告甲○○○前因施用毒品案
    件，經本院以八十八年度毒聲字第四五八號裁定令入戒治處所施以強制戒治，嗣
    經本院以八十八年度毒聲字第二四二二號停止戒治，所於戒治期間，付保護管束
    ，並於八十九年二月二十二日交付保護管束期滿，由臺灣台南地方法院檢察署檢
    察官於民國八十九年九月一日以八十九年度戒毒偵字第五四三號不起訴處分確定
    。復因施用第一級毒品海洛因及第二級毒品安非他命案件，經送強制戒治，並由
    臺灣高雄地方法院檢察署檢察官提起公訴，嗣於九十一年三月十八日，經臺灣高
    雄地方法院以九十年度訴字第二五二一號分別判處有期徒刑八月及四月，應執行
    有期徒刑十一月確定，而於九十二年七月二十八日縮刑期滿執行完畢，有臺灣高
    等法院被告全國前案紀錄表及臺灣臺南地方法院檢察署刑案資料查註紀錄表各一
    份附卷可按，足證被告本件係三犯毒品危害防制條例之罪，綜上所查，被告自白
    核與事實相符，本件事證明確，被告犯行堪以認定。
三、查被告行為後，新修正之毒品危害防制條例全文已於九十三年一月九日施行（該
    條例於九十二年七月九日修正公布，依同條例第三十六條規定，自公布後六個月
    施行），而於該條例修正施行前繫屬之施用毒品案件，於修正施行後，適用修正
    後之規定，但依修正前之規定有利於行為人者，適用最有利於行為人之法律，同
    條例第三十五條第一項、第二項定有明文，惟關於施用第一級毒品之刑罰規定，
    經比較新舊法之結果，修正後毒品危害防制條例第十條第一項規定與修正前之規
    定，不論條次、文字、法定刑度均無不同，是上開法律之修正，對被告不生影響
    ，揆諸前開說明，自應適用修正後毒品危害防制條例第十條第一項之規定論罪科
    刑。至被告甲○○○本案之施用第一級毒品海洛因行為乃係三犯毒品危害防制條
    例第十條之罪，無論依修正前毒品危害防制條例之第二十條第三項規定或修正施
    行後之第二十三條第二項之規定，均應追訴處罰，附此敘明。再查海洛因屬毒品
    危害防制條例第二條第二項第一款所列之第一級毒品。故核被告甲○○○所為，
    係犯修正後毒品危害防制條例第十條第一項之施用第一級毒品罪。其施用前後持
    有第一級毒品海洛因之低度行為，為其施用之高度行為所吸收，不另論罪。被告
    前因施用第一級毒品海洛因及第二級毒品安非他命案件，經臺灣高雄地方法院以
    九十年度訴字第二五二一號分別判處有期徒刑八月及四月，應執行有期徒刑十一
    月確定，於九十二年七月二十八日縮刑期滿執行完畢，有臺灣高等法院被告全國
    前案紀錄表及臺灣台南地方法院檢察署刑案資料查註紀錄表各一份附卷可按，其
    受有期徒刑之執行完畢，五年以內再犯本件有期徒刑以上之罪，為累犯，應依刑
    法第四十七條之規定加重其刑。爰審酌被告有如事實欄所載之施用毒品前科，猶
    不知悔改，竟於短期內一再施用毒品，其戒癮之意志力甚為薄弱，然其本質仍屬
    自戕身心之行為，尚未生巨大危害於整體社會，及其犯罪後坦承犯行，態度良好
    等一切情狀，量處如主文所示之刑，以資懲儆。
四、末按沒收為從刑之一種，且與主刑有從屬關係。倘行為後法律有變更，而修正前
    與修正後之刑度相同；或修正後之新法有利於行為人；或僅修正從刑未修正主刑
    時，因沒收部分不生比較新舊法問題，則主刑依從新原則後，從刑亦應適用修正
    後之法律，最高法院九十年度台上字第一七三一號裁判可資參照。查本案被告行
    為後，毒品危害防制條例第十八條亦經修正，並自九十三年一月九日施行，則揆
    諸前揭裁判意旨，本案扣案之第一級毒品海洛因一包（淨重零點零三公克）為第
    一級毒品，屬違禁物，已如前述，即應援引裁判時即修正後之毒品危害防制條例
    第十八條第一項前段之規定，沒收銷燬之。另扣案毒品包裝袋一個（重零點三公
    克），既係用於包裹毒品，防其裸露、逸出、潮濕，便於持有藉以施用，亦為被
    告供本件施用第一級毒品海洛因所用之物，又非屬修正後毒品危害防制第十九條
    第一項規定應沒收之物，應併依刑法第三十八條第一項第二款規定，宣告沒收之
    （最高法院九十一年度台上字第四○七六號、第四四一六號判決參照）。扣案之
    注射針筒一支，係被告所有且供犯本罪所用之物，業據被告供認在卷（見本院九
    十三年四月二十六日審判筆錄），又非屬毒品危害防制條例第十八條第一項前段
    專供施用第一、二級毒品之器具，亦應同依刑法第三十八條第一項第二款規定，
    宣告沒收之。
據上論斷，應依刑事訴訟法第二百九十九條第一項前段、第二百七十三條之一第一項
，毒品危害防制條例第十條第一項，第三十五條第一項第三款、第十八條第一項，刑
法第十一條前段、第二條第一項前段、第四十七條、第三十八條第一項第二款，判決
如主文。
本案經檢察官乙○○到庭執行職務。
中      華      民      國     九十三     年      五      月     十     日
                                    臺灣臺南地方法院刑事第七庭
                                            法  官  楊  佳  祥
右正本證明與原本無異。
如不服本判決，應於判決送達後十日內向本院提出上訴狀（應附繕本）。
                                            書記官  顏  惠  華
中      華      民      國     九十三     年      五      月     十     日
附錄法條：
毒品危害防制條例第十條第一項：
施用第一級毒品者，處六月以上五年以下有期徒刑。
